【裁判字號】    95,易,77
【裁判日期】    950621
【裁判案由】    電子遊戲場業管理條例
【裁判全文】
臺灣桃園地方法院刑事判決                95年度易字第77號
公  訴  人  臺灣桃園地方法院檢察署檢察官
被      告  甲○○
指定辯護人  本院公設辯護人  楊晴翔
上列被告因違反電子遊戲場業管理條例等案件，經檢察官聲請簡
易判決處刑（93年度偵字第19733 號）及移送併辦（94年度偵字
第2979號、95年度偵字第5363號），經本院改依通常程序審理，
嗣經本院訊問被告後，被告自白犯罪，檢察官聲請協商判決，經
本院合議庭裁定由受命法官改依簡式審判程序後為協商判決，本
院判決如下：
    主      文
甲○○連續違反未依電子遊戲場業管理條例規定辦理營利事業登
記者，不得經營電子遊戲場業之規定，累犯，處有期徒刑陸月，
如易科罰金，以佰元折算壹日。扣案如附表所示之物品，均沒
收。
    事實及理由
一、犯罪事實：被告甲○○前曾於民國88年間因賭博案件，經臺
    灣高等法院以89年度上易字第1479號判決判處有期徒刑6 月
    ，併科罰金10,000元確定；於89年間因違反電子遊戲場業管
    理條例案件，經臺灣苗栗地方法院以89年度苗簡字第420 號
    判決判處有期徒刑6 月，經提起上訴，經臺灣苗栗地方法院
    以89年度簡上字第47號判決駁回上訴確定；上開2 罪經臺灣
    苗栗地方法院以91年度聲字第574 號裁定就有期徒刑部分，
    定應執行有期徒刑11月，於91年11月21日易科罰金執行完畢
    （構成累犯）。甲○○分別係設於桃園縣龍潭鄉○○路75號
    1 樓「文祥電腦企業社」、桃園縣平鎮市○○路○○段156
    之2 號1 樓「平鎮遊樂場」之負責人，其明知未經辦理電子
    遊戲場業營利事業登記，不得經營電子遊戲場，竟意圖營利
    ，基於違反電子遊戲場業管理條例之概括犯意：
  (一)甲○○明知未依電子遊戲場業管理條例辦理營利事業登記，
    不得經營電子遊戲場，竟意圖營利，自92年10月29日起，至
    93年11月23日21時20分許止，在如附表編號1 地點，擺設如
    附表編號1 之電子遊戲機具，並僱用劉奕鑫擔任店員，負責
    看顧電子遊戲機具，及以新臺幣（下同）5 元兌換代幣1 枚
    之比例，為不特定顧客兌換代幣，利用電子、電腦、機械或
    其他類似方式操縱，以產生影音動作之遊樂器具，經營電子
    遊戲場業，供不特定人把玩。嗣於如附表編號1 所示時間、
    地點為警查獲，並扣得如附表編號1 所示之物，及與本案無
    關之電視遊樂器接電視螢幕8 臺（含IC板8 片）、麻將臺4
    臺（含IC板4片）。
  (二)甲○○復承前揭違反電子遊戲場業管理條例之概括犯意，明
    知未依電子遊戲場業管理條例辦理營利事業登記，不得經營
    電子遊戲場，竟意圖營利，自93年8 月1 日起至94年11月2
    日14時45分許止，在如附表編號2 地點，擺設如附表編號2
    之電子遊戲機具，並僱用王政萍擔任該店店長，利用電子、
    電腦、機械或其他類似方式操縱，以產生影音動作之遊樂器
    具，經營電子遊戲場業，供不特定人把玩。嗣經桃園縣政府
    於93年11月2 日執行聯合稽查時查知上址無照經營電子遊戲
    場乃函請臺灣桃園地方法院檢察署偵辦，經警接獲檢察官指
    示後於如附表編號2 所示時間、地點查獲，並扣得如附表編
    號2 所示之物。
  (三)甲○○復承前揭違反電子遊戲場業管理條例之概括犯意，明
    知未依電子遊戲場業管理條例辦理營利事業登記，不得經營
    電子遊戲場，且基於賭博之概括犯意，竟意圖營利，自94年
    間某日起至95年2 月11日13時5 分許止，在如附表編號3 地
    點，擺設如附表編號3 之電子遊戲機具，利用電子、電腦、
    機械或其他類似方式操縱，以產生影音動作之遊樂器具，經
    營電子遊戲場業，供不特定人把玩，並自94年8 月間某日起
    ，以月薪26,000元之代價僱用與其具賭博犯意聯絡之劉興良
    （另經檢察官職權不起訴處分）擔任店員，在公眾得出入之
    該商店內，由甲○○提供前開之電子遊戲機具為賭博機具，
    由劉興良提供客人替換代幣服務，與不特定人賭博財物，其
    方式為以5 元兌換代幣1 枚，將代幣投擲於機臺內，如押中
    可依押注與賠率而自機臺退幣口退還代幣，累積20至100 枚
    代幣可向甲○○兌換等值娃娃獎品。嗣於如附表編號3 所示
    時間、地點為警查獲，並扣得如附表編號3 所示之物。
二、證據：
  (一)被告甲○○於本院審理中之供述。
  (二)證人劉奕鑫、劉興良、楊建文於警詢中之證述、證人楊聰利
    、蔣朝九於檢察官訊問時之證述。
  (三)附表編號1 地點現場照片44幀、附表編號2 地點現場照片11
    幀及附表編號3 地點現場照片10幀。
  (四)扣案如附表編號1至3所示之物。
三、本件經檢察官與被告於審判外達成協商之合意且被告已認罪
    ，其合意內容為：被告願受科刑範圍為有期徒刑6 月，並向
    財團法人犯罪被害人保護協會臺灣桃園分會支付250,000 元
    （被告已分別於95年2 月22日、95年6 月5 日各支付100,
    000 元及150,000 元，有合作金庫銀行匯款回條聯2 紙附卷
    可憑）。經查，上開協商合意並無刑事訴訟法第455 條之4
    第1 項所列情形之1 ，檢察官聲請改依協商程序而為判決，
    本院爰不經言詞辯論，於協商合意範圍內為協商判決，合予
    敘明。
四、沒收：扣案如附表編號1 、2 所示之物，係被告所有供違規
    經營電子遊戲場業所用之物，爰依刑法第38條第1 項第2款
    之規定，宣告沒收。又扣案如附表編號3 所示之物，各該電
    子遊戲機（含其內硬碟及IC板）於查獲時均插電營業中，均
    係當場賭博之器具，而扣案之代幣9,505 枚係於電子遊戲機
    內扣得，係在賭檯處之財物，均應依刑法第266 條第2 項，
    宣告沒收。
五、應適用之法條：刑事訴訟法第455 條之4 第2 項、第455 條
    之8 ，電子遊戲場業管理條例第22條，刑法第11條前段、第
    28條、第56條、第266 條第1 項前段、第2 項、第55條、第
    41 條 第1 項前段、第38條第1 項第2 款，罰金罰鍰提高標
    準條例第1 條前段、第2 條。
六、本判決除有刑事訴訟法第455 條之4 第1 項第1 款、第2 款
    、第4 款、第6 款、第7 款所定情形之1 ，或違反同條第2項
    規定者外，不得上訴。
七、如不服本件判決，得自收受判決送達後10日內，向本院提出
    上訴書狀，上訴於第二審法院。
本案經檢察官嵇珮晶到庭執行職務。
中    華    民    國    95    年    6     月    21    日
                  刑事第二庭  法  官  鄭吉雄
以上正本證明與原本無異。
如不服本判決，應於判決送達後10日內向本院提出上訴狀（應附
繕本），上訴於臺灣高等法院。
                              書記官  王泰元
中    華    民    國    95    年    6     月    27    日
本案論罪科刑法條：
電子遊戲場業管理條例第22條
違反第15條規定者，處行為人1 年以下有期徒刑、拘役或科或併
科新台幣50萬元以上250 萬元以下罰金。
中華民國刑法第266條
(普通賭博罪與沒收物)
在公共場所或公眾得出入之場所賭博財物者，處一千元以下罰金
。但以供人暫時娛樂之物為賭者，不在此限。
當場賭博之器具與在賭檯或兌換籌碼處之財物，不問屬於犯人與
否，沒收之。
附表：
┌──┬─────┬──────┬──────────┐
│編號│ 查獲時間 │  查獲地點  │  扣  案  物  品    │
├──┼─────┼──────┼──────────┤
│ 1  │93年11月23│桃園縣龍潭鄉│電子遊戲機23臺（含IC│
│    │日21時20分│北龍路75號  │板23片）、彈珠臺2 臺│
│    │許        │1 樓「文祥電│（含IC板2 片）、「  │
│    │          │腦企業社」  │7PK 」1 臺（含IC 板1│
│    │          │            │片）、「水果盤」1 臺│
│    │          │            │（含IC板1 片）、現金│
│    │          │            │16,060元、代幣5,000 │
│    │          │            │枚。                │
├──┼─────┼──────┼──────────┤
│ 2  │94年11 月2│桃園縣平鎮市│「星座物語」1 臺（含│
│    │日14時45分│中豐路山頂段│IC板1 片）、「金歡禧│
│    │許        │156 之2 號1 │」1 臺（含IC板1 片  │
│    │          │樓「平鎮遊樂│）、「極速快感」遊戲│
│    │          │場」        │機1 臺（含IC板1 片）│
│    │          │            │、「跳舞機」1 臺（含│
│    │          │            │IC板1 片）、「鬼屋III│
│    │          │            │」2 臺（含IC板1 片  │
│    │          │            │）、在機具內代幣共  │
│    │          │            │1,770 枚。          │
├──┼─────┼──────┼──────────┤
│ 3  │95年2 月11│桃園縣平鎮市│「7PK 」1 臺、「麻將│
│    │日13時5 分│中豐路山頂段│臺」1 臺、「神秘魔法│
│    │許        │156 之2 號1 │石」1 臺、「金歡禧彈│
│    │          │樓「平鎮遊樂│珠臺」1 臺、「蜘蛛五│
│    │          │場」        │星」1 臺、「野蠻遊戲│
│    │          │            │」1 臺、「神秘樂園」│
│    │          │            │1 臺、「雪豹（小瑪利│
│    │          │            │變異體）」1 臺、「水│
│    │          │            │果盤」2 臺（以上含硬│
│    │          │            │碟5 個及IC板5 片）、│
│    │          │            │在機具內代幣共9,505 │
│    │          │            │枚。                │
└──┴─────┴──────┴──────────┘


司法院資訊處製作；財團法人民間司法改革基金會備份。
